【裁判字號】    97,重訴,21
【裁判日期】    970930
【裁判案由】    貪污等
【裁判全文】
臺灣臺北地方法院刑事判決              97年度重訴字第21號
公  訴  人  臺灣臺北地方法院檢察署檢察官
被      告  甲○○
            丙○○
上列被告等因貪污等案件，經檢察官提起公訴（96年度偵字第
16397、8952、9577、9578、17222號），被告均就被訴事實為有
罪之陳述，經告知簡式審判程序之旨，並聽取當事人之意見後，
本院裁定進行簡式審判程序，茲判決如下：
    主  文
甲○○共同連續商業負責人，以明知為不實之事項，而填製會計
憑證，處有期徒刑壹年肆月，減為有期徒刑捌月。緩刑參年，並
應向公庫支付新臺幣壹佰萬元。
丙○○共同連續商業負責人，以明知為不實之事項，而填製會計
憑證，處有期徒刑柒月，減為有期徒刑參月又拾伍日，如易科罰
金，以銀元參佰元即新臺幣玖佰元折算壹日。緩刑貳年，並應向
公庫支付新臺幣拾萬元。
    事  實
一、甲○○於94年11、12月間，以不知情之謝金水擔任址設桃園
    縣桃園市○○路498號11樓「有限責任臺灣九大營建工程勞
    動合作社」（下稱九大合作社）之名義負責人，並由其本人
    擔任實際負責人，為商業會計法第4條所稱之商業負責人，
    因庚○○、辛○○於94年11、12月間已無管道取得納骨塔位
    ，無法再透過浮報納骨塔位捐贈金額之方式幫助納稅義務人
    逃漏稅捐，在得知原住民合作社可以免繳營業稅後，擬以捐
    贈綠美化工程予學校或政府機關之方式幫助高所得之納稅義
    務人逃漏稅捐，再以臺北縣石碇鄉公所（下稱石碇鄉公所）
    出具之感謝狀予高所得之納稅義務人，使其等得於申報綜合
    所得稅時，以捐贈名義扣列該項捐贈額，實則該等納稅義務
    人得取回該名義捐贈額80%左右款項而逃漏應納之所得稅捐
    ，另捐贈額之10%，則由甲○○作為施作綠美化工程之實際
    工程款，餘款則由辛○○、庚○○等所招攬掮客朋分，遂基
    於幫助納稅義務人以詐術逃漏稅捐、行使業務登載不實文書
    及填製不實會計憑證之概括犯意，由庚○○、辛○○負責聯
    繫石碇鄉公所，提出參與綠美化工程捐贈案申請函，致使不
    知情之臺北縣石碇鄉公所承辦人員出具未載交易金額、數量
    之施作感謝函（石碇鄉公所公務員戊○○、丁○○、乙○○
    涉嫌圖利及幫助逃漏稅捐犯行部分，另行審結），並由庚○○、劉匡晉、李丙奕等人以類似多層次傳銷方式招攬掮客（
    辛○○、庚○○、劉匡晉、李丙奕等5人，因同一案件經臺
    灣板橋地方法院檢察署以96年度偵字第18471、21672號等起
    訴或追加起訴在案，均另行併臺灣板橋地方法院審理，掮客
    部分除丙○○外均另由檢察官另行偵結）後，再分由掮客丙○○、邱苹茹、郭怡伶、簡銘宏、游啟勝各自招攬納稅義務
    人，以由參與捐贈計畫之納稅義務人依所需扣抵稅額金額匯
    款至九大合作社帳戶後，再以退還發票金額80%左右之款項
    予如附表一所示之納稅義務人之方式，於94年11、12月間填
    製以九大合作社名義所開立與匯款金額相當之不實統一發票
    ，及製作填載業務上不實金額之景觀綠美化規劃預算書、決
    算書，連同石碇鄉公所出具之未載捐贈金額之感謝施作函，
    交予如附表一所示之納稅義務人（均另經檢察官偵結），該
    納稅義務人於取得九大合作社名義或荖濃溪合作社所開立之
    不實統一發票，及業務上不實之景觀綠美化規劃預算書，連
    同石碇鄉公所出具之未載捐贈金額之感謝施作函後，遂於95
    年5月間申報94年度個人綜合所得稅時，持為申報資料，將
    不實之如附表一所示之申報金額登載於94年度綜合所得稅結
    算申報書上，以此方式連續幫助如附表一所示之納稅義務人
    以虛報列舉扣除額之詐術逃漏94年度個人綜合所得稅，足以
    生損害於稅捐機關稅捐稽徵之正確性（上開納稅義務人於94
    年間申報列舉扣除額及逃漏稅額均詳如附表一所示）。
二、丙○○經王雅婷詢問綠美化工程捐贈事宜而悉上情後，遂基
    於幫助納稅義務人以詐術逃漏稅捐、行使業務登載不實文書
    及填製不實會計憑證之概括犯意，透過劉匡晉引介擔任掮客
    ，參與其有概括犯意聯絡之商業負責人甲○○、及址設高雄
    縣六龜鄉中興村中庄247之3號「有限責任高雄縣荖濃溪原住
    民營建勞動合作社」（下稱荖濃溪合作社）之實際負責人庚○○等人之捐贈計畫，以丙○○本人與其母親張嬌美名義招
    攬有意透過九大合作社名義及荖濃溪合作社捐贈方式逃漏稅
    捐之如附表二所示之納稅義務人，參加石碇鄉公所綠美化工
    程捐贈案，如附表二所示納稅義務人（均另經檢察官偵結）
    ，於取得94年11、12月間九大合作社名義或荖濃溪合作社所
    開立之不實統一發票，及業務上不實之景觀綠美化規劃預算
    書、決算書，連同石碇鄉公所出具之未載捐贈金額之感謝施
    作函後，遂於95年5月間申報94年度個人綜合所得稅時，持
    為申報資料，將不實之如附表二所示之申報金額登載於94年
    度綜合所得稅結算申報書上，以此方式連續幫助如附表二所
    示之納稅義務人以虛報列舉扣除額之詐術逃漏94年度個人綜
    合所得稅，足以生損害於稅捐機關稅捐稽徵之正確性（上開
    納稅義務人於94年間申報列舉扣除額及逃漏稅額均詳如附表
    二所示）。
三、案經法務部調查局臺北縣調查站移送暨臺灣臺北地方法院檢
    察署檢察官簽分偵查起訴。
    理  由
一、本件被告所犯非死刑、無期徒刑、最輕本刑為3年以上有期
    徒刑之罪，或高等法院管轄第一審之案件，被告於本院準備
    程序中，就被訴事實為有罪之陳述，經告以簡式審判程序之
    旨，並聽取檢察官、被告之意見後，本院裁定進行簡式審判
    程序，是本件之證據調查，依刑事訴訟法第273條之2規定，
    不受同法第159條第1項、第161條之2、第161條之3、第163
    條之1及第164條至第170條規定之限制，合先敘明。
二、上揭事實，業據被告甲○○、丙○○供承不諱，又如附表一
    、二所示之納稅義務人，確有參與石碇鄉公所綠美化工程捐
    贈案，取得石碇鄉公所所出具之感謝函後，於95年5月申報
    94 年度個人綜合所得稅時，將如附表一、二所示之申報金
    額列為列舉扣除額以扣抵稅款，且如附表一、二所示之納稅
    義務人實際支付之金額，僅契約所載交易金額之20%左右等
    情，業經證人黃惠娟、吳俊良、王博鴻、孫施盛、蒲懿君、
    廖明俐、王泳涼、饒樹文、王雅婷、傅俊鈞、張婉玲、蔡進
    國、陳文廣、楊桂芳、陳水明、宋鴻耀、李繼源、林添松、
    蔡長燦、蔡文孟、林錦榮、許家璋、丁乾坤、邱建才、謝忠
    憲、鄭振鴻、張瑞琪、游鴻儒、余世仁、郭威、楊麗秋、汪
    迎仙、劉月桂、楊明士、張弘偉、張志強、陳法章、吳振光
    、郭郁敏、楊裕全、張維廣、官裕宗、胡躍瀧、陳秀芳、仝
    玉清、韓嘉蕾、王美英、王律美、鄭紳綸、曾志仁、洪宏翔
    於調查局、偵查中之證述明確，此外並有綜合所得稅核定通
    知書5份、財政部臺北市國稅局大安分局96年12月17日函、
    北投稽徵所96年9月5日函、北區國稅局中和稽徵所96年3月
    19日函、綜合所得稅結算申報書7份、綜合所得稅結算（二
    維條碼）電子申報書9份、綜合所得稅網路結算申報國稅局
    審核專用申報書21份、違章案件罰鍰繳款書12紙、處分書5
    紙、綜合所得稅申報核定違章案件漏稅額計算表2份、綜合
    所得稅核定稅額繳款書已申報核定22紙、綜合所得稅自動補
    報稅額繳款書4份、石碇鄉○○○○○道11KM公園景觀綠美化規
    劃決算書1份、臺北縣石碇鄉○○路側景觀綠美化決算書2份
    、預算書3份、統一發票5張、臺北縣石碇鄉公所94年10月7
    日函臺北縣石碇鄉公所94年12月9日函2份、九大合作社95年
    3月6日函2紙附卷可稽，應可認為真實（見96年度偵字第163
    97號卷(一)第96至109頁、第152至162頁、第171至178頁、第1
    83至199頁、204至208頁、第218至223頁、第253至256頁、
    第260至265頁、第276至283頁、第310至319頁，96年度偵字
    第16397號卷(二)第1至6頁、第18至23頁、第26至29頁、第41
    至48頁、第53至69頁、第77至88頁、第98至109頁、第125至
    130頁、第141至144頁、第163至167頁、第173至186頁，96
    年度他字第5157號卷第1至2頁、第5至12頁、第19至24頁、
    第30至34頁、第49至53頁、第61至65頁、第111至121頁，96
    年度他字第5591號卷第12至28頁、第40至46頁、第57至62頁
    、第70至74頁、第175至181頁、第221至227頁、第256至266
    頁、第276至283頁，本院卷(三)第116至124頁），亦核與證人
    辛○○、謝金水、劉匡晉於偵查中之證述（見96年度他字第
    85 78號卷(一)第196至198頁、96年度他字第8578號卷(二)第220
    至225頁、第242至246頁）、及證人庚○○、己○○於本院
    審理中之證述大致相符（本院卷(二)第7至27頁、第148至154
    頁），該補強證據已足資擔保被告甲○○、丙○○所為之上
    開任意性自白之真實性，是本案事證已明確，被告犯行洵堪
    認定，應予依法論科。
三、按稅捐稽徵法第41條所規定之逃漏稅捐罪，雖以發生逃漏稅
    捐之結果為必要，惟判斷納稅義務人是否已逃漏稅捐，應以
    結算申報時，納稅義務人有無以積極之作為，施用詐術或其
    他不正當方法申報不實，致發生逃漏稅捐之結果為斷，所謂
    未發生逃漏稅捐之結果，係指納稅義務人雖有施用詐術等非
    法方法，但其稅負尚未達於起徵點，因而未發生逃漏稅捐之
    結果，或該納稅義務人依法應採定額、定率核稅，無論其如
    何申報，均與應納稅款完全無關者而言，若其稅負已逾起徵
    點，又非屬定額、定率核稅範圍，而以詐術等非法方法逃漏
    稅捐時，即應成立犯罪，至於嗣後被查獲，再補繳稅款，乃
    犯罪後態度問題，不能以其有無補繳稅款，作為有無發生犯
    罪結果之判斷標準。次按稅捐稽徵法第41條之規定係屬結果
    犯，除犯罪之目的在逃漏稅捐外，並須有逃漏應繳納之稅捐
    之結果事實，始足構成本法條之罪。而同法第43條所規定之
    幫助犯第41條之罪，當亦應以正犯之納稅義務人確有犯第41
    條之事實與結果者，方有幫助犯之罪責成立之可言。（最高
    法院71年度台上字第7749號判決意旨參照）。是如附表一、
    二所示之納稅義務人既均明知渠等所申報之捐贈金額與實際
    之捐贈金額不符，竟仍提出所取得之不實交易金額之統一發
    票、預算書、決算書，向稅捐機關申報扣抵稅款，則如附表
    一、二所示之納稅義務人於結算申報時均有積極之施用詐術
    行為應可認定，而如附表一、二所示之納稅義務人因虛報如
    附表一、二所示之金額，至渠等所應繳納之個人綜合所得稅
    較如實申報時減少，足見如附表一、二所示之納稅義務人施
    用詐術申報不實，已發生逃漏稅捐之結果，當不能僅以各稅
    捐機關於事後核定時已將此筆捐贈剔除，即謂並未生逃漏稅
    捐之結果。
四、論罪科刑：
  (一)查被告甲○○、丙○○行為後，刑法部分條文業於94年2月2
    日修正公布，並自95年7月1日起施行，修正第2條、第28條
    、第33條、第41條、第56條等規定。按行為後法律有變更者
    ，適用行為時之法律，但行為後之法律有利於行為人者，適
    用最有利於行為人之法律，修正後刑法第2條第1項定有明文
    。此條規定係規範行為後法律變更所生新舊法律比較適用之
    準據法，本身尚無新舊法比較之問題，於新法施行後，應一
    律適用修正後刑法第2條第1項之規定，為「從舊從輕」之比
    較，先予敘明。再按本次法律變更，比較時應就罪刑有關之
    共犯、未遂犯、想像競合犯、牽連犯、連續犯、結合犯，以
    及累犯加重、自首減輕暨其他法定加減原因（如身分加減）
    與加減例等一切情形，綜其全部罪刑之結果而為比較（最高
    法院95年5月23日95年度第8次刑庭會議決議參照）。經查：
    1.修正前刑法第28條規定：「二人以上共同實施犯罪之行為
      者，皆為正犯」，修正後刑法第28條則規定：「二人以上
      共同實行犯罪之行為者，皆為正犯」；又修正前刑法第31
      條第1項規定：「因身分或其他特定關係成立之罪，其共
      同實施或教唆、幫助者，雖無特定關係，仍以共犯論」，
      修正後刑法第31條第1項則規定：「因身分或其他特定關
      係成立之罪，其共同實行、教唆或幫助者，雖無特定關係
      ，仍以正犯或共犯論。但得減輕其刑」。其條文之修正係
      屬法理之明文化，對被告而言並無有利或不利之情形，自
      亦無新舊法比較之問題，而應逕行適用裁判時法。
    2.刑法第33條第5款由「罰金：1元以上。」修正為「罰金：
      新臺幣1千元以上，以百元計算之。」，經比較新舊法結
      果，以被告行為時之舊法較為有利於行為人。
    3.修正後刑法刪除第56條連續犯之規定，此項刪除雖非犯罪
      構成要件之變更，但顯已影響行為人刑罰之法律效果，自
      屬法律已有變更，而於新法施行後，被告甲○○、丙○○
      所為上開多次幫助他人以詐術逃漏稅捐犯行，即應予分論
      併罰，經比較新舊法結果，以被告行為時之舊法較為有利
      於被告。
    4.修正前刑法第55條後段關於牽連犯之規定，於修正後業已
      刪除，本件被告所犯之罪，依修正前之刑法，具有牽連犯
      之裁判上一罪關係，應從一重論以違反商業會計法第71條
      第1款之罪，惟刑法修正後各罪則應予分論併罰。經比較
      之結果，認適用修正前牽連犯之規定，對被告較為有利。
    5.修正前刑法第41條第1項前段係規定：「犯最重本刑為5年
      以下有期徒刑以下之刑之罪，而受6個月以下有期徒刑或
      拘役之宣告，因身體、教育、職業、家庭之關係或其他正
      當事由，執行顯有困難者，得以1元以上3元以下（銀元）
      折算1日，易科罰金。」，第2項規定：「併合處罰之數罪
      ，均有前項情形，其應執行之刑逾6個月者，亦同。」，
      是刑法修正施行前之易科罰金折算標準，依修正前罰金罰
      鍰提高標準條例第2條前段規定（現已刪除），就其原定
      數額提高為100倍折算1日，則刑法修正施行前易科罰金折
      算標準，應以銀元3百元折算1日，再折算為新臺幣後，應
      以新臺幣9百元折算1日；而修正後刑法第41條第1項前段
      規定：「犯最重本刑為5年以下有期徒刑以下之罪，而受6
      個月以下有期徒刑或拘役之宣告者，得以新臺幣1千元、2
      千元或3千元折算1日，易科罰金。」，經比較新舊法易科
      罰金之折算標準，以修正前之規定較有利於行為人丙○○
      。
    6.綜上法律修正前、後之比較，揆諸前揭說明及修正後刑法
      第2條第1項之「從舊從輕」原則，適用修正前之相關刑罰
      法律，對被告較為有利，自應一體適用修正前刑法之相關
      規定。
  (二)又被告行為後，商業會計法第71條業於95年5月24日修正施
    行，該條第1款原規定「商業負責人、主辦及經辦會計人員
    或依法受託代他人處理會計事務之人員有左列情事之一者，
    處五年以下有期徒刑、拘役或科或併科新臺幣十五萬元以下
    罰金：一、以明知為不實之事項，而填製會計憑證或記入帳
    冊者」，修正後則將上開條文之刑度規定提高為「五年以下
    有期徒刑、拘役或科或併科新臺幣六十萬元以下罰金」，茲
    比較新舊法之結果，自應適用被告行為時之法律即95年5月
    24日修正施行前商業會計法第71條第1款之規定。
五、按統一發票乃證明事項之經過而為造具記帳憑證所根據之原
    始憑證，商業負責人如明知為不實之事項，而開立不實之統
    一發票，係犯商業會計法第71條第1款之以明知為不實之事
    項而填製會計憑證罪，該罪為刑法第215條業務上登載不實
    文書罪之特別規定，依特別法優於普通法之原則，自應優先
    適用，無論以刑法第215條業務上登載不實文書罪之餘地（
    最高法院92年度台上字第6792號、94年度台非字第98號判決
    參照）。次按「共同正犯之意思聯絡，原不以數人間直接發
    生者為限，即有間接之聯絡者，亦包括在內。如甲分別邀約
    乙、丙犯罪，雖乙、丙間彼此並無直接之聯絡，亦無礙於其
    為共同正犯之成立」，最高法院77年台上字第2135號判例意
    旨可資參照。被告甲○○係九大合作社之實際負責人，屬商
    業會計法第4條所稱之商業負責人，其明知九大合作社之景
    觀綠美化工程實際支出與納稅義務人所支付金額不同，竟虛
    開發票逃漏稅捐，填製業務上不實之景觀綠美化規劃預算書
    、決算書後，交付行使予納稅義務人，核其所為，係犯95年
    5月24日修正施行前商業會計法第71條第1款商業負責人明知
    不實事項而填製會計憑證罪、稅捐稽徵法第43條第1項幫助
    納稅義務人以不正當方法逃漏稅捐罪、刑法第215條、第216
    條之行使業務上登載不實文書罪。又被告丙○○雖不具商業
    會計法第4條所稱之商業負責人之身分，然其明知九大合作
    社、荖濃溪合作社之景觀綠美化工程實際支出與納稅義務人
    所支付金額不同，經由劉匡晉取得甲○○等人所開立虛開發
    票、填製業務上不實之景觀綠美化規劃預算書、決算書後，
    交付行使予納稅義務人以供逃漏稅捐，核其所為，亦係犯95
    年5月24日修正施行前商業會計法第71條第1款商業負責人明
    知不實事項而填製會計憑證罪、稅捐稽徵法第43條第1項幫
    助納稅義務人以不正當方法逃漏稅捐罪、刑法第215條、第
    216條之行使業務上登載不實文書罪。被告於業務上作成之
    文書為不實登載之低度行為，為行使業務上登載不實文書之
    高度行為所吸收，不另論罪。被告甲○○與辛○○、庚○○
    、劉匡晉、李丙奕間，及與掮客丙○○、邱苹茹、郭怡伶、
    簡銘宏、游啟勝就其渠等所個別招攬之納稅義務人間，就犯
    罪事實一所示犯行，有共同犯意聯絡、行為分擔，應以共同
    正犯論。被告丙○○與辛○○、庚○○、劉匡晉就犯罪事實
    二所示犯行，係無身分之人而與有該身分之被告甲○○、共
    犯庚○○共同實施犯罪，為身分犯，依修正前刑法第31條第
    1項之規定，亦應為共同正犯。又被告甲○○、丙○○先後
    多次填製不實會計憑證、行使業務上登載不實文書及幫助逃
    漏稅捐之犯行，時間緊接，方法相同，均各觸犯構成要件相
    同之罪名，顯皆係基於概括犯意反覆為之，均為連續犯，依
    修正前刑法第56條之規定，各以一罪論，並加重其刑。被告
    甲○○、丙○○所犯上開三罪間，有方法結果之牽連關係，
    應從一重之連續違反95年5月24日修正施行前商業會計法第
    71條第1款商業負責人明知不實事項而填製會計憑證罪處斷
    。另原起訴書中所載如附件所示除附表一、二以外之幫助納
    稅義務人逃漏稅捐部分犯行，被告甲○○所犯僅就九大合作
    社名義出具部分，而被告丙○○所犯亦僅就附表二所示部分
    ，至其餘附件所示部分分別為共犯庚○○、劉匡晉等人另以
    招攬掮客方式所為，故此部分業經公訴人於97年8月20日庭
    期日當庭陳明減縮，此有該日審判筆錄在卷可稽，是此部分
    不在審理之範圍；又被告2 人所犯多次填製不實會計憑證、
    行使業務上登載不實文書部分之行為，然業經其於偵審時供
    承在卷，與原起訴部分既具有牽連犯、連續犯之關係，為裁
    判上一罪關係，基於審判不可分之原則，應為起訴效力所及
    ，且亦經蒞庭公訴檢察官當庭陳明補充，本院自得審理。爰
    審酌被告甲○○、丙○○所為，係共同幫助高所得之納稅義
    務人逃漏稅捐，破壞租稅公平，有害稅捐稽徵機關課徵稅捐
    之正確性，且幫助逃漏稅捐之金額甚鉅，對國家稅收所生之
    影響非小，渠等犯罪之動機、目的、手段均殊無可取，然於
    犯後均坦認犯行，已知悔悟，因本案所得利益等一切情狀，
    分別量處如主文所示之刑。又被告甲○○、丙○○本案之犯
    罪時間，均係在96年4月24日之前，合於中華民國九十六年
    罪犯減刑條例所定得予減刑之規定，應依同條例第2條第1項
    第3款之規定各減其刑期2分之1，並就被告丙○○部分諭知
    易科罰金之折算標準。
六、末查，被告甲○○、丙○○前未曾受有期徒刑以上刑之宣告
    ，此有臺灣高等法院被告前案紀錄表2份可考，渠等因一時
    失慮，致罹刑典，且素行尚可，而如附表所示納稅義務人亦
    經稅捐機關補徵稅款，是本院認被告經此偵審程序及刑之宣
    告後，應知所警惕，本院認所宣告之刑，以暫不執行為適當
    ，爰依刑法第74條第1項第1款之規定，併予宣告緩刑2年，
    用啟自新，並審酌被告甲○○因施作本件工程所獲取利益及
    被告丙○○未取得利益，前開綠美化工程確有施作等情狀，
    依同法第74條第2項第4款規定，命被告甲○○應向公庫支付
    新臺幣100萬元、被告丙○○應向公庫支付新臺幣10萬，以
    啟自新。
據上論斷，應依刑事訴訟法第273條之1第1項、第299條第1項前
段，稅捐稽徵法第43條第1項、修正前商業會計法第71條第1款，
刑法第2條第1項前段、第11條前段、第28條、第31條第1項、第
215條、第216條，修正前刑法第56條、第55條、第41條第1項前
段，修正前罰金罰鍰提高標準條例第2條，現行法規所定貨幣折
算新臺幣條例第2條，刑法施行法第1條之1，中華民國九十六年
罪犯減刑條例第2條第1項第3款、第7條、第9條，判決如主文。
本案經檢察官蕭方舟到庭執行職務。
中    華    民    國    97    年    9     月    30    日
                  刑事第十庭    法  官  呂煜仁
上正本證明與原本無異。
如不服本判決，應於判決送達後10日內向本院提出上訴狀 (應抄
附繕本)。
                                書記官  陳泰寧
中    華    民    國    97    年    10    月    1     日
附表一：
甲○○部分納稅義務人明細表
┌──┬─────┬────┬───┬──────┬──────┬─────┐
│編號│納稅義務人│委託廠商│ 掮客 │申報捐贈金額│虛報捐贈金額│逃漏稅額  │
├──┼─────┼────┼───┼──────┼──────┼─────┤
│ 1  │楊明士    │九大    │甲○○│2,100,000   │1,680,000   │710,014   │
├──┼─────┼────┼───┼──────┼──────┼─────┤
│ 2  │張弘偉    │九大    │甲○○│3,000,000   │2,340,000   │780,807   │
├──┼─────┼────┼───┼──────┼──────┼─────┤
│ 3  │張志強    │九大    │甲○○│2,000,000   │1,600,000   │271,655   │
├──┼─────┼────┼───┼──────┼──────┼─────┤
│ 4  │陳法章    │九大    │甲○○│2,000,000   │1,600,000   │239,665   │
├──┼─────┼────┼───┼──────┼──────┼─────┤
│ 5  │吳振光    │九大    │甲○○│4,500,000   │3,600,000   │734,326   │
├──┼─────┼────┼───┼──────┼──────┼─────┤
│ 6  │郭郁敏    │九大    │甲○○│3,800,000   │3,000,000   │681,608   │
├──┼─────┼────┼───┼──────┼──────┼─────┤
│ 7  │楊裕全    │九大    │甲○○│3,000,000   │2,400,000   │682,142   │
├──┼─────┼────┼───┼──────┼──────┼─────┤
│ 8  │張維廣    │九大    │甲○○│3,200,000   │2,560,000   │848,734   │
├──┼─────┼────┼───┼──────┼──────┼─────┤
│ 9  │官裕宗    │九大    │甲○○│2,000,000   │1,600,000   │176,921   │
├──┼─────┼────┼───┼──────┼──────┼─────┤
│ 10 │胡躍瀧    │九大    │甲○○│3,000,000   │2,400,000   │826,293   │
├──┼─────┼────┼───┼──────┼──────┼─────┤
│ 11 │黃惠絹    │九大    │庚○○│1,153,389   │593,389     │117,865   │
├──┼─────┼────┼───┼──────┼──────┼─────┤
│ 12 │陳秀芳    │九大    │丙○○│10,000,000  │8,000,000   │3,200,000 │
├──┼─────┼────┼───┼──────┼──────┼─────┤
│ 13 │吳俊良    │九大    │游啟勝│1,600,000   │1,280,000   │373,931   │
├──┼─────┼────┼───┼──────┼──────┼─────┤
│ 14 │王博鴻    │九大    │邱苹茹│1,500,000   │1,200,000   │360,059   │
├──┼─────┼────┼───┼──────┼──────┼─────┤
│ 15 │孫施盛    │九大    │庚○○│1,500,000   │1,200,000   │373,500   │
├──┼─────┼────┼───┼──────┼──────┼─────┤
│ 16 │蒲懿君    │九大    │李丙奕│2,400,000   │1,980,000   │111,842   │
├──┼─────┼────┼───┼──────┼──────┼─────┤
│ 17 │廖明俐    │九大    │李丙奕│10,000,000  │8,000,000   │3,199,999 │
├──┼─────┼────┼───┼──────┼──────┼─────┤
│ 18 │王泳涼    │九大    │李丙奕│2,000,000   │1,600,000   │620,871   │
├──┼─────┼────┼───┼──────┼──────┼─────┤
│ 19 │饒樹文    │九大    │庚○○│3,000,000   │2,400,000   │562,588   │
├──┼─────┼────┼───┼──────┼──────┼─────┤
│ 20 │王雅婷    │九大    │劉匡晉│3,500,000   │2,800,000   │785,847   │
├──┼─────┼────┼───┼──────┼──────┼─────┤
│ 21 │傅俊鈞    │九大    │劉匡晉│2,500,000   │2,000,000   │505,623   │
├──┼─────┼────┼───┼──────┼──────┼─────┤
│ 22 │張婉玲    │九大    │李丙奕│2,060,000   │1,648,000   │385,369   │
├──┼─────┼────┼───┼──────┼──────┼─────┤
│ 23 │韓嘉蕾    │九大    │丙○○│10,000,000  │8,000,000   │3,212,510 │
├──┼─────┼────┼───┼──────┼──────┼─────┤
│ 24 │蔡進國    │九大    │郭怡伶│3,800,000   │3,040,000   │510,906   │
├──┼─────┼────┼───┼──────┼──────┼─────┤
│ 25 │陳文廣    │九大    │劉匡晉│2,000,000   │1,600,000   │417,203   │
├──┼─────┼────┼───┼──────┼──────┼─────┤
│ 26 │楊桂芳    │九大    │庚○○│1,500,000   │1,200,000   │139,232   │
├──┼─────┼────┼───┼──────┼──────┼─────┤
│ 27 │陳水明    │九大    │劉匡晉│1,000,000   │800,000     │175,335   │
├──┼─────┼────┼───┼──────┼──────┼─────┤
│ 28 │宋鴻耀    │九大    │辛○○│2,250,000   │1,800,000   │156,681   │
├──┼─────┼────┼───┼──────┼──────┼─────┤
│ 29 │李繼源    │九大    │李丙奕│2,500,000   │2,000,000   │118,784   │
├──┼─────┼────┼───┼──────┼──────┼─────┤
│ 30 │林添松    │九大    │庚○○│2,500,000   │2,000,000   │622,705   │
├──┼─────┼────┼───┼──────┼──────┼─────┤
│ 31 │蔡長燦    │九大    │李丙奕│2,250,000   │1,800,000   │591,300   │
├──┼─────┼────┼───┼──────┼──────┼─────┤
│ 32 │蔡文孟    │九大    │      │1,500,000   │1,245,000   │284,261   │
├──┼─────┼────┼───┼──────┼──────┼─────┤
│ 33 │林錦榮    │九大    │簡銘宏│2,700,000   │2,160,000   │340,492   │
├──┼─────┼────┼───┼──────┼──────┼─────┤
│ 34 │許家璋    │九大    │劉匡晉│1,800,000   │1,440,000   │385,176   │
├──┼─────┼────┼───┼──────┼──────┼─────┤
│ 35 │丁乾坤    │九大    │李丙奕│1,000,000   │800,000     │180,682   │
├──┼─────┼────┼───┼──────┼──────┼─────┤
│ 36 │邱建才    │九大    │劉匡晉│1,500,000   │1,200,000   │334,776   │
├──┼─────┼────┼───┼──────┼──────┼─────┤
│ 37 │謝忠憲    │九大    │劉匡晉│3,100,000   │2,480,000   │992,006   │
├──┼─────┼────┼───┼──────┼──────┼─────┤
│ 38 │鄭振鴻    │九大    │游啟勝│500,000     │400,000     │160,963   │
├──┼─────┼────┼───┼──────┼──────┼─────┤
│ 39 │張瑞琪    │九大    │劉匡晉│3,000,000   │2,400,000   │306,432   │
├──┼─────┼────┼───┼──────┼──────┼─────┤
│ 40 │余世仁    │九大    │李丙奕│1,500,000   │1,250,000   │171,393   │
├──┼─────┼────┼───┼──────┼──────┼─────┤
│ 41 │鄭紳綸    │九大    │丙○○│3,000,000   │2,400,000   │787,779   │
├──┼─────┼────┼───┼──────┼──────┼─────┤
│ 42 │郭威      │九大    │劉匡晉│3,000,000   │2,400,000   │886,092   │
├──┼─────┼────┼───┼──────┼──────┼─────┤
│ 43 │楊麗秋    │九大    │李丙奕│2,000,000   │1,600,000   │479,365   │
├──┼─────┼────┼───┼──────┼──────┼─────┤
│ 44 │汪迎仙    │九大    │李丙奕│6,000,000   │4,699,900   │1,350,686 │
├──┼─────┼────┼───┼──────┼──────┼─────┤
│ 45 │劉月桂    │九大    │李丙奕│5,000,000   │4,000,000   │1,428,995 │
├──┼─────┼────┼───┼──────┼──────┼─────┤
└──┴─────┴────┴───┴──────┴──────┴─────┘
附表二：
丙○○部分納稅義務人明細表
┌──┬─────┬────┬───┬──────┬──────┬─────┐
│編號│納稅義務人│委託廠商│ 掮客 │申報捐贈金額│虛報捐贈金額│逃漏稅額  │
├──┼─────┼────┼───┼──────┼──────┼─────┤
│ 1  │陳秀芳    │九大    │丙○○│10,000,000  │8,000,000   │3,200,000 │
├──┼─────┼────┼───┼──────┼──────┼─────┤
│ 2  │仝玉清    │荖濃溪  │丙○○│9,000,000   │6,570,000   │2,341,520 │
├──┼─────┼────┼───┼──────┼──────┼─────┤
│ 3  │韓嘉蕾    │九大    │丙○○│10,000,000  │8,000,000   │3,212,510 │
├──┼─────┼────┼───┼──────┼──────┼─────┤
│ 4  │王律美    │荖濃溪  │丙○○│2,250,000   │1,800,000   │722,370   │
├──┼─────┼────┼───┼──────┼──────┼─────┤
│ 5  │王美英    │荖濃溪  │丙○○│2,500,000   │2,000,000   │751,778   │
├──┼─────┼────┼───┼──────┼──────┼─────┤
│ 6  │鄭紳綸    │九大    │丙○○│3,000,000   │2,400,000   │787,779   │
├──┼─────┼────┼───┼──────┼──────┼─────┤
│ 7  │曾志仁    │荖濃溪  │丙○○│3,000,000   │2,400,000   │813,158   │
├──┼─────┼────┼───┼──────┼──────┼─────┤
│ 8  │洪宏翔    │荖濃溪  │丙○○│3,000,000   │2,400,000   │398,400   │
└──┴─────┴────┴───┴──────┴──────┴─────┘
附錄本案論罪科刑法條全文：
稅捐稽徵法第43條
教唆或幫助犯第41條或第42條之罪者，處3 年以下有期徒刑、拘
役或科新臺幣6 萬元以下罰金。
稅務人員、執行業務之律師、會計師或其他合法代理人犯前項之
罪者，加重其刑至二分之一。
稅務稽徵人員違反第33條規定者，除觸犯刑法者移送法辦外，處
1 萬元以上5 萬元以下罰鍰。
95年5月24日修正前之商業會計法第71條
商業負責人、主辦及經辦會計人員或依法受託代他人處理會計事
務之人員有左列情事之一者，處5 年以下有期徒刑、拘役或科或
併科新臺幣15萬元以下罰金：
一、以明知為不實之事項，而填製會計憑證或記入帳冊者。
二、故意使應保存之會計憑證、帳簿報表滅失毀損者。
三、意圖不法之利益而偽造、變造會計憑證、帳簿報表內容或撕
    毀其頁數者。
四、故意遺漏會計事項不為記錄，致使財務報表發生不實之結果
    者。
五、其他利用不正當方法，致使會計事項或財務報表發生不實之
    結果者。
中華民國刑法第215條
（業務上文書登載不實罪）
從事業務之人，明知為不實之事項，而登載於其業務上作成之文
書，足以生損害於公眾或他人者，處3年以下有期徒刑、拘役或5
百元以下罰金。
中華民國刑法第216條
（行使偽造變造或登載不實之文書罪）
行使第210條至第215條之文書者，依偽造、變造文書或登載不實
事項或使登載不實事項之規定處斷。
附件：97年8月13日補充理由書


司法院資訊處製作；財團法人民間司法改革基金會備份。
